【裁判字號】    97,交抗,2037
【裁判日期】    971209
【裁判案由】    違反道路交通管理處罰條例
【裁判全文】
臺灣高等法院交通事件裁定            97年度交抗字第2037號
抗  告  人
即受處分人    甲○○
送達代收人    程振華
上列抗告人因違反道路交通管理處罰條例案件，不服臺灣臺北地
方法院，中華民國97年9 月11日所為裁定（97年度交聲字第2223
號），提起抗告，本院裁定如下：
    主  文
抗告駁回。
    理  由
一、原處分意旨略以：本件異議人即受處分人甲○○所有之車號
    Ｖ七─二五六五號自用小客車（下稱本件車輛），應於民國
    （下同）九十七年三月三十一日參加定期檢驗，未依期限參
    加該次定期檢驗，經臺北市監理處於九十七年八月十四日以
    受處分人所有之本件車輛有違反道路交通管理處罰條例第十
    七條第一項汽車不依限期參加定期檢驗之行為掣單舉發，經
    受處分人收受通知單後，於九十七年八月七日於舉發通知單
    上所載應到案日期即九十七年八月二十九日前到案並繳交罰
    緩並參加定期檢驗在案，爰依道路交通管理處罰條例第十七
    條第一項、違反道路交通管理事件統一裁罰基準及處理細則
    第四十三條、第四十四條、第六十七條暨違反道路交通管理
    事件統一裁罰基準表之規定，裁處受處分人罰鍰新台幣（下
    同）九百元。
二、異議意旨略以：異議人之本件車輛由其夫程振華於九十六年
    十一月十日停車於「紅線不明」處，被臺北市政府警察局大
    安分局舉發，其夫程振華於九十六年十二月二十日第一次提
    出申訴，至九十七年七月八日收到臺北市交通管制工程處來
    函，撤銷本案，且期間多次詢問驗車即將過期，將如何處理
    ？而裁決所之人員回覆申訴案還在處理中，一定要等待定案
    才能驗車，別無折衝辦法，因而導致異議人受罰，絕非本人
    之意願違規犯行，請准予退還罰鍰等語。
三、原裁定意旨略以：
    查受處分人所有之車號Ｖ七─二五六五號自用小客車，本應
    於指定日期九十七年三月三十一日前後一個月內參加定期檢
    驗，惟受處分人直至同年八月七日始依規定前往臺北市監理
    處參加汽車定期檢驗等情，有違規查詢報告表及臺北市交通
    裁決所違反道路交通管理事件裁決書附卷可稽，受處分人所
    有上開汽車不依限期參加定期檢驗之事實，已堪認定。受處
    分人雖以前揭情詞置辯，惟查：
  (一)按汽車所有人或駕駛人應於向公路監理機關辦理汽車檢驗、
    各項登記或換發牌照、執照前，繳清其所有違反本條例第二
    章、第三章尚未結案之罰鍰，道路交通管理處罰條例第九條
    之一定有明文。經查受處分人另案第ＡＮ0000000號
    違規（在劃有紅線路段停車），受處分人分別以九十六年十
    二月二十日陳述書、九十七年六月十二日郵寄申訴書向臺北
    市交通事件裁決所提出申訴，嗣經原舉發機關臺北市政府警
    察局大安分局於九十七年七月三十一日以北市警安分交字第
    ０九七三二三八八五００號函查覆「免罰」，此有相關申訴
    書及函文在卷可稽（見原審卷第三至六頁、十頁、二十一頁
    ），而本件受處分人本件車輛應於九十七年三月三十一日前
    後一個月參加定期檢驗，而受處分人上述另案違規案件，尚
    在申訴中，其罰緩尚未免罰，是依上開道路交通管理處罰條
    例第九條之規定，受處分人辦理本件車輛汽車檢驗，應先繳
    清尚未結案之罰緩後再辦理檢驗。從而，公路監理機關「拒
    絕為受處分人驗車，並要求受處分人先繳納罰緩，再行參加
    定期檢驗」乙節，於法並無不合。
  (二)綜上所述，受處分人所有上開車輛確有不依限期參加定期檢
    驗之違規行為，從而，原處分機關依道路交通管理處罰條例
    第十七條第一項、違反道路交通管理事件統一裁罰基準及處
    理細則第四十三條、第四十四條、第六十七條暨違反道路交
    通管理事件統一裁罰基準表之規定，裁處受處分人罰鍰九百
    元，核無違誤。受處分人猶執前詞聲明異議，為無理由，應
    予駁回。
四、抗告意旨略以：有關逾期驗車遭裁處罰鍰九百元，抗告人原
    本就認同，並於期限內繳清罰款，抗告人確因等待臺北市交
    通管制工程處撤銷案處理之七個月過程中，因心情十分低落
    、焦慮與沮喪，而耽誤驗車期限，致造成損失九百元，爰請
    考量賠償抗告人之損失云云。惟查：按汽車不依限期參加定
    期檢驗者，處汽車所有人新臺幣九百元以上一千八百元以下
    罰鍰，逾期一個月以上者並吊扣其牌照，至檢驗合格後發還
    ，逾期六個月以上者，註銷其牌照，道路交通管理處罰條例
    第十七條第一項定有明文。抗告人就其所有之車號Ｖ七─二
    五六五號自用小客車未依限期參加定期檢驗之違規行為，並
    不否認，且有臺北市交通事件裁決所裁決書及送達證書各乙
    紙可憑（見原審卷第八至九頁），足見抗告人確有前揭違規
    事實無訛。至抗告人所指其因另案交通違規案件之處理，心
    情低落，乃致逾越汽車定期檢驗期限乙節，縱屬非虛，亦無
    礙原裁定之判斷結果，尚難持以解免抗告人本件違規之責任
    。
五、綜上，原處分機關以受處分人確有「不依限期參加定期檢驗
    」之違規行為，依道路交通管理處罰條例第十七條第一項、
    違反道路交通管理事件統一裁罰基準及處理細則第四十三條
    、第四十四條、第六十七條暨違反道路交通管理事件統一裁
    罰基準表之規定，裁處受處分人罰鍰九百元，並無不合。原
    裁定已詳述認定抗告人違規之理由與證據，並說明原處分於
    法有據，而駁回異議，核其認事用法並無違誤。抗告人徒為
    爭執，指摘原裁定不當，提起抗告，為無理由，應予駁回。
據上論結，應依道路交通案件處理辦法第26條、刑事訴訟法第41
2條，裁定如主文。
中    華    民    國    97    年    12    月    9     日
                  刑事第十庭    審判長法  官 楊炳禎
                                      法  官 陳博志
                                      法  官 李春地
以上正本證明與原本無異。
不得再抗告。
                                      書記官 蘇秋
中    華    民    國    97    年    12    月    9     日


司法院資訊處製作；財團法人民間司法改革基金會備份。
